# 专项应付款转增实收资本

提问人：Bestronger 时间：2020-08-15 18:58:00
请教陈版，最近审计一家县级平台公司，被审计单位根据财政局转增实收资本的批复，将原财政局下发的修建工程的专项应付款直接转增实收资本，这样做合理吗？个人认为不合理，但又说不出原因

回答人：chenyiwei
建议考虑以下问题：
1 、该专项应付款对应的工程是否已经完工验收？是否形成了该公司的资产？该资产是否属于公益性资产，如党政机关办公楼、公立学校校舍、市政基础设施等？
2 、该资产的可收回金额是否不低于其账面价值（要关注是否变相地以公益性资产增资）？